臺灣臺中地方法院刑事判決　　　　　　 100年度易字第2977號
公　訴　人　臺灣臺中地方法院檢察署檢察官
被　　　告　劉立翔
上列被告因竊盜案件，經檢察官提起公訴（100年度偵字第17681
號），因被告於行準備程序時就起訴之事實為有罪之陳述，經告
以簡式審判要旨，並聽取意見後，進行簡式審判程式，判決如下
：
    主      文
劉立翔犯侵入住宅竊盜罪，累犯，處有期徒刑捌月，扣案之手套
壹雙，沒收。
    事實及理由
一、犯罪事實：
（一）劉立翔於民國97年間因竊盜案件，經本院以97年度易字第
      1944號判決分別判處有期徒刑8月、4月、4月，定應執行
      有期徒刑1年1月確定，另因違反毒品危害防制條例案件，
      經本院以97年度訴字第1723號判決判處有期徒刑1年確定
      。而上開數罪經本院以98年度聲字第4404號裁定定應執行
      有期徒刑2年確定，並於99年3月4日縮短刑期執行完畢。
      詎仍不知悔改，竟意圖為自己不法之所有，於100年8月10
      日11時20分許，頭戴鴨舌帽並攜帶其所有之手套1雙，前
      往吳驊原位於臺中市○○區○○路二段100巷39號住處，
      劉立翔以手戴前揭手套打開鋁製紗門之方式侵入吳驊原上
      址住處1樓（侵入住宅部分，未據告訴），徒手竊取吳驊
      原所有之筆記型電腦1臺、現金新臺幣（下同）1400元及
      舊版百元紙鈔100張，得手後，正欲離去之際，適吳驊原
      欲下樓使用電腦，劉立翔雖立即躲藏於1樓電腦桌下，仍
      為吳驊原所發現且出手阻止劉立翔逃離現場，並立即大聲
      呼喊「有小偷」，其子吳姓少年（民國84年11月29日生，
      真實姓名年籍詳卷）聞聲立即下樓且持棒球追打掙脫後逃
      離上址之劉立翔，並與吳驊原合力在臺中市○○區○○路
      二段190巷67號前制伏劉立翔後隨即報警處理，警方據報
      到場並扣得筆記型電腦1臺、現金1400元、舊版百元紙鈔
      100張（均已發還吳驊原），及手套1雙、鴨舌帽1頂、球
      棒1支、高爾夫球桿1支等物品。
（二）案經臺中市政府警察局豐原分局報告臺灣臺中地方法院檢
      察署檢察官偵查起訴。
二、認定犯罪事實所憑之證據及理由：
（一）被告於本院審理中對於上開犯罪事實坦承不諱（見本院
      100年10月11日審判筆錄），核與下列所示證據相符而可
      採。
（二）證人即被害人吳驊原與吳姓少年於警詢及偵訊所為證述（
      見偵查卷第29至34頁、第72頁背面、第76至77頁）。
（三）並有贓證物認領保管單、查獲現場照片8張在卷可稽（見
      偵查卷第43至46頁、第49頁）。
（四）及扣案之手套1雙，可資佐證。
（五）綜上，本件事證明確，被告之上開竊盜犯行，堪以認定，
      自應依法論科。
三、論罪科刑之理由：
（一）核被告所為，係犯刑法第321條第1項第1款之侵入住宅竊
      盜罪，至其侵入住宅之行為，已結合於所犯加重竊盜之罪
      質中，自無更行構成侵入住宅罪之理（最高法院27年度上
      字第1887號判例及83年度臺上字第3856號判決意旨參照）
      ，附此敘明。
（二）按刑法第329條之準強盜罪雖未如刑法第328條強盜罪之規
      定，將實施強暴、脅迫所導致被害人或第三人「不能抗拒
      」之要件予以明文規定，惟必於竊盜或搶奪之際，當場實
      施之強暴、脅迫行為，已達使人「難以抗拒」之程度，其
      行為之客觀不法，方與強盜行為之客觀不法相當，而得與
      強盜罪同其法定刑。而所謂「難以抗拒」，係指客觀上壓
      抑被害人之意思自由，已達相當之程度，而使其難以抗拒
      該不法行為之情形而言（最高法院98年度臺上字第4658號
      判決意旨參照）。查被害人吳驊原於100年9月5日偵訊時
      證稱：案發當天伊到1樓書房欲使用電腦，看到電腦桌下
      躲1個人，就叫他出來，他出來之後就衝出去，伊馬上抱
      住他，攔阻他並與他發生扭打，因為他要跑，伊抓住他，
      不讓他跑，伊不記得當時他有無出手打伊等語（見偵查卷
      第72頁背面），以及被害人吳姓少年於100年9月14日偵訊
      時證稱：案發當天伊聽到父親喊「有小偷」，就下樓看到
      父親與小偷在地上扭打，當時父親想抓住小偷，小偷一直
      想往外跑，伊就跑到2樓拿棒球棍下來，小偷拉起鐵捲門
      往外跑，伊就追出去，沒有看見小偷出手毆打父親，只看
      見小偷一直想往外跑等語（見偵查卷第76頁背面），足見
      案發當天被告行竊甫結束，為被害人發覺後，被告一心只
      想逃離現場，並未對被害人施強暴、脅迫而使其難以抗拒
      ，核與刑法第329條準強盜罪之構成要件不符，併此敘明
      。
（三）另被害人吳驊原與吳姓少年於案發當天追捕被告劉立翔過
      程中受傷部分，業據被害人吳驊原與吳姓少年於100年9月
      14日偵訊時當庭表示撤回告訴（見偵查卷第77頁），蒞庭
      檢察官於本院審理時亦表示傷害部分不在本案起訴範圍之
      內（見本院卷第40頁），併予敘明。
（四）查被告於97年間因竊盜案件，經本院以97年度易字第1944
      號判決分別判處有期徒刑8月、4月、4月，定應執行有期
      徒刑1年1月確定，另因違反毒品危害防制條例案件，經本
      院以97年度訴字第1723號判決判處有期徒刑1年確定，而
      上開數罪經本院以98年度聲字第4404號裁定定應執行有期
      徒刑2年確定，並於99年3月4日縮短刑期執行完畢等情，
      有臺灣高等法院被告前案紀錄表、臺灣臺中地方法院檢察
      署刑案資料查註紀錄表各1份附本院卷、偵查卷內可憑，
      則其於有期徒刑執行完畢後5年內，再故意犯本件有期徒
      刑以上之罪，核屬累犯，應依刑法第47條第1項規定加重
      其刑。
（五）爰審酌被告不思以正當工作獲取財物，只顧一己便利之犯
      罪動機，及竊盜之手段、情節，以及竊得財物之數量等一
      切情狀，而量處如主文所示之刑。
（六）扣案之手套1雙，為被告所有且係供其於上開時、地行竊
      時所用之物，業據被告於本院審理時供承在卷，爰依刑法
      第38條第1項第2款規定宣告沒收。另扣案之鴨舌帽1頂、
      球棒1支、高爾夫球桿1支等物品，被告於本院審理時供稱
      ：鴨舌帽係伊所有，伊平常就有戴帽子習慣，球棒、高爾
      夫球桿都不是伊的，伊行竊時沒有用到這2樣東西等語（
      見本院卷第40頁），則扣案之鴨舌帽既由被告依正常方式
      穿戴在身上，自難認此係專供被告為竊盜犯行所用之物，
      至扣案之球棒1支、高爾夫球桿1支，並無任何積極證據足
      以證明與上開被告竊盜犯行有關，且上開物品均非屬違禁
      物，爰不予宣告沒收，附此敘明。
據上論斷，應依刑事訴訟法第273條之1第1項、第299條第1項前
段、刑法第321條第1項第1款、第47條第1項、第38條第1項第2款
，判決如主文。
本案經檢察官鄒千芝到庭執行職務
中    華    民    國   100    年    10    月    25    日
                  刑事第五庭  法  官  賴秀雯
以上正本證明與原本無異。
如不服本判決應於收受送達後10日內向本院提出上訴書狀，並應
敘述具體理由；其未敘述上訴理由者，應於上訴期間屆滿後20日
內向本院補提理由書（均須按他造當事人之人數附繕本）「切勿
逕送上級法院」。
告訴人或被害人如對於本判決不服者，應具備理由請求檢察官上
訴，其上訴期間之計算係以檢察官收受判決正本之日期為準。
                              書記官  鄭郁慈
中    華    民    國   100    年    10    月    25    日
附錄論罪科刑法條全文：
中華民國刑法第321條（加重竊盜罪）
犯竊盜罪而有下列情形之一者，處6月以上、5年以下有期徒刑，
得併科新臺幣10萬元以下罰金：
一、侵入住宅或有人居住之建築物、船艦或隱匿其內而犯之者。
二、毀越門扇、牆垣或其他安全設備而犯之者。
三、攜帶兇器而犯之者。
四、結夥三人以上而犯之者。
五、乘火災、水災或其他災害之際而犯之者。
六、在車站、埠頭、航空站或其他供水、陸、空公眾運輸之舟、
    車、航空機內而犯之者。
前項之未遂犯罰之。